# 问题咨询

提问人：lan_guang 时间：2023-01-29 21:54:10
陈老师，您好!
咨询，甲公司为贸易类公司，乙公司为生产企业，乙公司委托甲公司进行委托加工业务，甲公司委托有加工能力的单位进行加工，完成加工后交付乙企业，三方单位互相签订委托加工合同。甲公司能否对乙公司确认加工业务收入。

回答人：chenyiwei
这种情况，即使签订背对背合同，也要考虑乙公司实际并不控制该项受托加工服务，且有能力将其在与甲公司的合同下应承担的责任转嫁给实际加工商。因此，乙公司大概率应采用净额法确认收入（相当于居间服务收入），而不是按总额法分别确认受托加工服务收入和成本。